---
title: "Silvia Kruse - Hausaufgabe 2" 
output: html_notebook
---

```{r}
library(tidyverse)

```

```{r}
(books <- BX_Books %>%
  select(ISBN,`Book-Title`,`Book-Author`,`Year-Of-Publication`,Publisher))
```


```{r}
(users <- BX_Users %>%
  mutate(Age = as.numeric(Age)))
```

```{r}
(ratings <- BX_Book_Ratings %>%
  left_join(BX_Books))
```
Aufgabe 1. Gibt es eine lineare Beziehung zwischen Anzahl Bücher pro Publisher und Anzahl Ratings, die die Bücher eines Publishers erhalten? (hier müssen Sie wieder etwas Data Wrangling betreiben)

Um diese Frage zu beantworten sind die Anzahl an Büchern eines Verlages sowie die Gesamtzahl der Ratings für diesen Verlag notwendig. Dazu habe ich zunächst sowohl die Tabelle books als auch die Tabelle ratings, ähnlich wie bei der letzten Aufgabe, nach den Publishern sortiert und lediglich die jeweiligen Anzahlen (an Büchern oder Ratings) zusammengefasst. 

Diese Anzahl-Werte habe ich danach mit Hilfe eines join kombiniert und die neue Tabelle publisher mit allen relevanten Werten erstellt. Dabei ist mir aufgefallen, dass gerade die größten Verlage mehr Bücher als Bewertungen haben. Sprich viele Bücher keine Bewertungen erhalten haben. Diese Tatsache würde der Aussage der Aufgabe 1 also schon widersprechen. 
Ich war mir unsicher, ob diese Verlage evtl. rausgerechnet werden sollten (weil vielleicht mit den Daten etwas nicht stimmt?). Deshalb habe ich eine Filter-Funktion eingebaut, die momentan durch einen Kommentar deaktiviert ist. 

Im Anschluss habe ich einen Plot erstellt und eine lineare Regression durchgeführt.

```{r}
(books_neu <- books %>%
  group_by(Publisher) %>%
  summarise(Anzahl = n()) %>%
  arrange(desc(Anzahl)))
```


```{r}
(ratings_neu <- ratings %>%
  group_by(`Publisher`) %>%
  filter(`Book-Rating` > 0) %>%
  summarise(AnzahlBewertungen = n() ) %>%
  arrange(desc(AnzahlBewertungen)) %>% 
  drop_na())
```


```{r}
(publisher <- left_join(books_neu, ratings_neu, by="Publisher")) #%>%
  #filter (AnzahlBewertungen>Anzahl))
```


```{r}
fit <- lm(publisher$AnzahlBewertungen~publisher$Anzahl)

plot(publisher$Anzahl, publisher$AnzahlBewertungen)

abline(fit)

```
Die Bewertung der linearen Regression liefert folgende Ergebnisse: 
Multiple R-squared:  0.6832,	Adjusted R-squared:  0.6831
Diese würde ich als "OK" bewerten, jedoch ist die lineare Regression nicht absolut aussagekräftig und die Frage, ob die Anzahl an Büchern eines Verlages mit den Bewertungen pro Verlag linear ansteigt, kann meiner Meinung nach nicht vollkommen zufriedenstellend beantworetet werden. 

Wenn man, wie oben bereits beschrieben die Verlage herausfiltert, die mehr Bücher als Ratings haben, werden bessere R-Werte berechnet: 
Multiple R-squared:  0.843,	Adjusted R-squared:  0.8429  
Allerdings weiß ich nicht, ob dies nicht eine Verfälschung der Ergebnisse wäre. 


```{r}
summary(fit)
```

Aufgabe 2. Haben ältere Bücher mehr Ratings, weil sie mehr Zeit haben, um Ratings zu sammeln? (muss nicht unbedingt mit einer linearen Regression analysiert werden)

Um diese Aufgabe zu lösen, habe ich erneut eine neue Tabelle erstellt, welche die Publikationsjahre eines Buches sowie seine Rating-Anzahl verzeichnet. Anschließend wollte ich erneut einen Plot anwenden, um die Verteilung der Datenpunkt zu überprüfen.

Dabei sind mir einige Ungereimtheiten in den Daten aufgefallen, die ich herausgefiltert habe: 1. Einige Bücher waren mit dem Jahr 0 angegeben. Um den Plot übersichtlich zu gestalten habe ich außerdem die wenigen Titel, die vor 1850 erschienen sind herausgefiltert. 
2. Einige Bücher waren mit Jahren nach 2020 angegeben. Auch diese habe ich herausgefiltert. 
3. Außerdem habe ich 2 Titel herausgenommen, die über 1000 Bewertungen hatten. Dies habe ich nur gemacht, um den Plot möglichst übersichtlich zu gestalten. (Vermutlich nicht notwendig)
```{r}
(books_neu2 <- ratings %>%
  group_by(`Book-Title`, `Year-Of-Publication`) %>%
  summarise(AnzahlBewertungenBuch = n()) %>%
  arrange(desc(AnzahlBewertungenBuch))%>%
  drop_na()%>%
  filter(`Year-Of-Publication`> 1850)%>%
  filter(`Year-Of-Publication`< 2021)%>% 
  filter(AnzahlBewertungenBuch < 1000))
```
Im Anschluss habe ich einen Plot durchgeführt. An der Verteilung der Datenpunkte kann man erkennen, dass die Annahme aus Aufgabe 2 nicht stimmt. Das Gegenteil ist eher der Fall, denn je neuer ein Titel ist, um so mehr Bewertungen scheint er zu haben (ablesbar aus dem Plot). 


```{r}
fit2 <- lm(books_neu2$AnzahlBewertungenBuch~books_neu2$`Year-Of-Publication`)

(plot(books_neu2$`Year-Of-Publication`, books_neu2$AnzahlBewertungenBuch))

abline(fit2)

```

Die eingefügte lineare Regression ist im Plot gar nicht erkennbar. Schaut man sich die R-Werte der Berechnung an, sind diese auch sehr gering und stützen somit die obige Vermutung (neuere Titel haben mehr Bewertungen), die aus dem Plot ablesbar war.
Multiple R-squared:  0.003328,	Adjusted R-squared:  0.003325 

```{r}
(summary(fit2))
```

